【裁判字號】    92,交易,208
【裁判日期】    920725
【裁判案由】    公共危險
【裁判全文】
臺灣臺北地方法院刑事判決                        九十二年度交易字第二○八號
    公  訴  人  臺灣臺北地方法院檢察署檢察官
    被      告  丁○○
右列被告因公共危險案件，經檢察官提起公訴（九十二年度偵字第三○○九號），本
院判決如左：
    主  文
丁○○服用酒類，不能安全駕駛動力交通工具而駕駛，處有期徒刑陸月，如易科罰金
，以參佰元折算壹日。
    事  實
一、丁○○前於民國九十年六月間，因酒後駕車觸犯公共危險罪，經本院於九十一年
    十二月二十七日以九十年交易字第二七六號判決判處有期徒刑三月確定，詎仍不
    知悔改，於九十二年一月二日凌晨一時許起至四時許止，與友人甲○○在台北市
    市○○道、敦化南路口附近之ＰＵＢ內服用酒類啤酒，已達思考、個性行為改變
    而不能安全駕駛動力交通工具之程度，仍於酒後駕駛動力交通工具即車號五Ｂ—
    ○九六二號自小客車搭載甲○○、丙○○及乙○○三人，前往台北市○○○路○
    段之錢櫃ＫＴＶ唱歌。丁○○於同日凌晨五時二十分許將前開自小客車駛至台北
    市○○區○○路一段八十四巷內停放，旋為警查獲，經測得其呼氣所含酒精濃度
    達每公升零點九四毫克。
二、案經台北市政府警察局大安分局報告臺灣臺北地方法院檢察署檢察官偵查起訴。
    理  由
一、訊據被告丁○○，雖迭於偵查中及本院調查時矢口否認右揭犯罪事實，辯稱：當
    日伊與友人甲○○雖至ＰＵＢ飲酒，然酒後係與丙○○步行至錢櫃ＫＴＶ，因當
    時無包廂故與丙○○至車號五Ｂ—○九六二號自小客車上聊天，當日並未於酒後
    駕車云云。然其嗣於本院審理時坦承犯行，並自白於事發翌日旋即杜撰伊等一行
    四人於酒後步行離開ＰＵＢ，伊於酒後並未駕車之情節，教唆甲○○與丙○○於
    作證時為上開不實陳述，核與證人即被告之友人甲○○、當日遭警查獲時與被告
    同車之丙○○及本件查獲警員曾偉城所證述：被告於遭警查獲前確有飲酒，並於
    酒後駕車上路行駛，且於車行途中有誤闖單行道之違常駕駛行為等節相符（偵卷
    第四十八、四十九頁、第七十三頁訊問筆錄參照、本院九十二年七月十五日審判
    筆錄參照），此外，並有酒測單一紙在卷可稽。綜上，被告於遭警查獲當日確實
    酒後駕車，事證明確，足堪認定。
二、按刑法第一百八十五條之三所規定服用酒類，不能安全駕駛動力交通工具而駕駛
    者，應負刑事責任，揆其立法目的本在藉抽象危險犯之犯罪構成要件，以嚇阻酒
    後駕車者對道路交通安全之危害，本不以發生實害為必要。而所謂不能安全駕駛
    之認定，並無一定之數值可供界定，而係由法院以一般社會通念之客觀標準，足
    生公共危險時即足。目前行政機關所取締酒後駕車之參考標準，係依法務部於八
    十八年五月十日邀集司法院刑事廳、交通部、行政院衛生署、內政部警政署及中
    央警察大學等機關開會，所為凡呼氣酒精濃度逾每公升含零點五五毫克時，即屬
    不能安全駕駛之決議。上開會議決議本身固僅屬檢警取締酒後駕車之參考，尚無
    拘束法院之效力，惟以上開會議決議所採之標準，係參考美國、德國及日本等國
    家所進行之酒精濃度與精神狀態之測試實驗，亦即，各項實驗均發現凡呼氣中酒
    精濃度達每公升零點五五毫克時，就人之生理方面，已產生視覺反應遲鈍、影像
    不能集中、同時不能看清前方路況及車旁照後鏡等狀況，及駕駛能力已受有影響
    、肇事率已為一般人正常人之十倍之事實。被告於警方查獲時，測得其呼氣中酒
    精濃度達每公升零點九四毫克，依一般社會通念，已達不能安全駕駛之程度；且
    其經警查獲時，有轉彎或變換車道未打方向燈或方向燈錯誤；或有駛入對向車道
    、單行道等異常駕駛行為、駕駛有蛇行，車身搖擺不定，轉彎半徑過大或過小等
    駕駛操控力欠佳、車輛行徑偏離常軌，時而加速，時而突停，顯無法正常操控等
    情狀，亦有刑法第一百八十五條之三案件測試觀察紀錄表一紙在卷可考，益證其
    於酒後已不能安全駕車。而被告於酒後確有駕車之事實，業如前述，是以其確有
    於飲用酒類後，已達不能安全駕駛動力交通工具而仍然駕駛之犯行，堪予認定。
    至被告一再指稱當日伊於酒後行車路線與證人曾偉城所述不符，警員曾偉城可能
    是攔錯車輛云云，然上情縱認屬實，亦無解於被告之酒醉駕車犯行，被告前開辯
    詞實不足取。
三、核被告所為，係犯刑法第一百八十五條之三服用酒類不能安全駕駛動力交通工具
    而駕駛罪。爰審酌酒後駕車之危害及酒後不應駕車之觀念，已透過學校教育、政
    令宣導及各類媒體廣為介紹傳達各界週知多年，被告對於酒後不能駕車，及酒醉
    駕車之危險性，應有相當之認識，詎其明知飲酒致醉，不能安全駕駛，猶駕車上
    路，顯心存僥倖，並乏尊重其他用路人生命、財產安全之觀念，至為可訾；及其
    已有因酒醉駕車遭科處刑罰之記錄，有台灣高等法院被告全國前案紀錄表在卷可
    按，仍不知悔悟，顯然毫無反省警惕之心；又其屢次於偵查中及本院調查時，飾
    詞狡辯，誣指警員故入人罪，且於犯後編造不實情節，教唆證人甲○○、丙○○
    於偵、審程序中故為不實陳述，意圖妨害國家司法權之正確行使，心態至屬可議
    ，惡性重大等各項情狀，量處如主文所示之刑，並諭知易科罰金之折算標準，以
    資懲儆。至被告教唆證人甲○○於本案偵、審程序中，在具結後故為被告當日酒
    後並未駕車之不實陳述，被告及證人甲○○分別涉犯刑法教唆偽證罪及偽證罪嫌
    部分，應由本院依職權告發，送請公訴人另案偵辦，附此敘明。
據上論斷，依刑事訴訟法第二百九十九條第一項前段，刑法第一百八十五條之三、第
四十一條第一項前段、罰金罰鍰提高標準條例第二條，判決如主文。
本案經檢察官孫治遠到庭執行職務
中      華      民      國      九十二      年      七    月    二十五  日
                                      臺灣臺北地方法院交通法庭
                                          法  官  陳婷玉
右正本證明與原本無異
如不服本判決應於送達後十日內向本院提出上訴狀
                                          書記官  陳弘文
中      華      民      國      九十二      年      七    月    二十九  日
附錄本案論罪科刑法條全文：
中華民國刑法第一百八十五條之三
服用毒品、麻醉藥品、酒類或其他相類之物，不能安全駕駛動力交通工具而駕駛者，
處一年以下有期徒刑、拘役或三萬元以下罰金。


司法院資訊處製作；財團法人民間司法改革基金會備份。
